---
title: "PeNSE"
author: "Joseli Moreira"
date: "27 de abril de 2019"
output:
  html_document:
    df_print: paged
---

```{r setup, include=FALSE}
knitr::opts_chunk$set(echo = TRUE)
```

## Pesquisa Nacional de Saúde do Escolar - PeNSE


Este estudo selecionou escolares de 13 a 17 anos matriculados e frequentando regularmente turmas selecionadas em escolas públicas e privadas e possuem abrangência geográfica para Brasil e Grandes Regiões nos anos de 2012 e 2015.


### Variáveis selecionadas

- Região
- Sexo
- Idade
- Nos últimos 30 dias, em quantos dias fumou cigarro?
- Nos últimos 30 dias, em quantos dias tomou pelo menos um copo de bebida alcoólica?
- Alguma vez na vida, você usou alguma droga, tais como: maconha, cocaína, crack, cola, loló, lança perfume, ecstasy, oxy, etc? 

```{r ,eval=T}
# Amostra 2012
# Banco com variaveis selecionadas
Estudantes_2012_selecao<- read.csv2("Estudantes_2012_selecao.csv")

head(Estudantes_2012_selecao,n=5)

#Tabela proporção da idade dos estudantes no ano 2012
Idade_2012<- prop.table(table(Estudantes_2012_selecao$Idade))
names(Idade_2012)<-c("13 anos","14 anos","15 anos","16 anos","17 anos")
Idade_2012

#Tabela do gênero dos estudantes no ano 2012
Sexo_2012<- table(Estudantes_2012_selecao$Sexo)
names(Sexo_2012)<- c("Masculino","Feminino")
Sexo_2012

# Fumou cigarro nos ultimos 30 dias
Tabela_Fumante_2012<-data.frame(table(Estudantes_2012_selecao$`Fumou cigarro ulimos 30 dias`))

Tabela_Fumante_2012

# Bebeu acool nos ultimos 30 dias
Tabela_acool_2012<-table(Estudantes_2012_selecao$`Bebida alcoolica ultimos 30 dias`)

Tabela_acool_2012

# Tabela Regiao
Tab_2<- data.frame(table(Estudantes_2012_selecao$Regiao))

# Amostra 2012
PENSE_total_2015<-read.csv2("PENSE_total_2015.csv2")

# Fumou nos ultimos 30 dias
Tabela_Fumante_2015<-table(PENSE_total_2015$`Fumou cigarro ulimos 30 dias`)
names(Tabela_Fumante_2015)<-c("Pulou resposta","Nenhum","1 ou 2","3 a 5","6 a 9","10 a 19","20 a 29","Todos os dias","Nao Respondeu")
Tabela_Fumante_2015

# Bebeu acool nos ultimos 30 dias
Tabela_acool_2015<-table(PENSE_total_2015$`Bebida alcoolica ultimos 30 dias`)
names(Tabela_acool_2015)<-c("Nenhum","1 ou 2","3 a 5","6 a 9","10 a 19","20 a 29","Todos os dias","Nao Respondeu")
Tabela_acool_2015

# Tabela Regiao
Tab_1<- data.frame(table(PENSE_total_2015$Regiao))
```



You can also embed plots, for example:

```{r pressure, echo=FALSE}
plot(pressure)
```

Note that the `echo = FALSE` parameter was added to the code chunk to prevent printing of the R code that generated the plot.
